---
title: "DataBase"
author: "Guillermo Salgado"
date: "2022-11-16"
output: 
  html_document:
    toc: yes
long: es-ES
---

[Guillo\`s Blog](https://guysystem86.blogspot.com)

# Serie de Tiempo.

## Grafica.

**Comenzamos graficando.**

```{r echo=FALSE}
set.seed(198)
BTC <- read.csv("BTCUSD240.csv", header = F)
BTC <- BTC[,c(6)]
BTC <- ts(BTC)
plot(BTC)
```

### Prueba estacionaria.

**Verificamos si es estacionaria.**

```{r echo=FALSE}
library(tseries)
library(parsedate)
require(tseries)
adf.test(BTC, alternative = "stationary")
```

## Polimorfismo de variable.

**Transformacion de la variable por logaritmo.**

```{r echo=FALSE}
BTClog <- log(BTC)
plot(BTClog)
```

### Prueba estacionaría.

**Verificamos su estacionaridad de nuevo.**

```{r echo=FALSE}
adf.test(BTClog, alternative = "stationary")
```

## Test con las diferencias.

**Probando las diferencias.**

```{r echo=FALSE}
BTCdiff <- diff(BTC)
plot(BTCdiff)
```

### Verificación estacionaría.

**Volvemos a probar estacionalidad.**

```{r echo=FALSE}
adf.test(BTCdiff, alternative = "stationary")
```

# Funciones de auto-correlación y auto-correlación parcial.

## Función acf.

```{r echo=FALSE}
acf(BTCdiff)
```

## Función pacf.

```{r echo=FALSE}
pacf(BTCdiff)
```

# Modelos ARIMA.

## Ajustes al modelo ARIMA 1.

### Función afc.

```{r echo=FALSE}
acf(ts(BTCdiff, frequency = 1))
```

### Función pacf.

```{r echo=FALSE}
pacf(ts(BTCdiff, frequency = 1))
```

## Creación del modelo 1.

**Se crea el modelo con 1 diferencia, 1 auto regreso, 1 media moivl.**

```{r echo=FALSE}
modelo1 <- arima(BTC,order = c(1,1,1))
modelo1
```

### Diagnostico.

```{r echo=FALSE}
tsdiag(modelo1)
```

### Prueba de ruido blanco.

```{r echo=FALSE}
Box.test(residuals(modelo1),type = "Ljung-Box")
```

### Error con media cero.

```{r echo=FALSE}
error <- residuals(modelo1)
plot(error)
```

### Pronosticos.

```{r echo=FALSE}
library("forecast")
pronostico <- forecast::forecast(modelo1,h=48)
pronostico
```

```{r echo=FALSE}
plot(pronostico)
```

## Ajustes al modelo ARIMA 2.

### Función afc.

```{r echo=FALSE}
acf(ts(BTCdiff, frequency = 2))
```

### Función pacf.

```{r echo=FALSE}
pacf(ts(BTCdiff, frequency = 2))
```

## Creación del modelo 2

```{r echo=FALSE}
modelo2 <- arima(BTC,order = c(2,2,2))
modelo2
```

### Diagnostico

```{r echo=FALSE}
tsdiag(modelo2)
```

### Prueba de ruido blanco

```{r echo=FALSE}
Box.test(residuals(modelo2),type = "Ljung-Box")
```

### Error con media cero

```{r echo=FALSE}
error2 <- residuals(modelo2)
plot(error2)
```

### Pronosticos

```{r echo=FALSE}
pronostico2 <- forecast::forecast(modelo2,h=48)
pronostico2
```

```{r echo=FALSE}
plot(pronostico2)
```

## Ajustes al modelo ARIMA 3.

### Función afc.

```{r echo=FALSE}
acf(ts(BTCdiff, frequency = 3))
```

### Función pacf.

```{r echo=FALSE}
pacf(ts(BTCdiff, frequency = 3))
```

## Creación del modelo 3

```{r echo=FALSE}
modelo3 <- arima(BTC,order = c(3,3,3))
modelo3
```

### Diagnostico

```{r echo=FALSE}
tsdiag(modelo3)
```

### Prueba de ruido blanco

```{r echo=FALSE}
Box.test(residuals(modelo3),type = "Ljung-Box")
```

### Error con media cero

```{r echo=FALSE}
error3 <- residuals(modelo3)
plot(error3)
```

### Pronosticos

```{r echo=FALSE}
pronostico3 <- forecast::forecast(modelo3,h=48)
pronostico3
```

```{r echo=FALSE}
plot(pronostico3)
```
